臺灣花蓮地方法院刑事判決
111年度金訴字第104號
公  訴  人  臺灣花蓮地方檢察署檢察官
被      告  潘美燕



上列被告因違反洗錢防制法等案件，經檢察官提起公訴（111年
度偵字第5358號），被告於本院準備程序中就被訴事實為有罪之
陳述，經檢察官聲請改依協商程序而為判決，本院合議庭裁定由
受命法官獨任進行認罪協商程序，判決如下：
    主  文
潘美燕幫助犯洗錢防制法第十四條第一項之一般洗錢罪，處有期
徒刑二月，併科罰金新臺幣五千元，罰金如易服勞役，以新臺幣
一千元折算一日。
    犯罪事實及理由
一、程序事項：被告潘美燕所犯係死刑、無期徒刑、最輕本刑為
    3年以上有期徒刑以外之罪，且非高等法院管轄第一審之案
    件，經檢察官徵得法院同意並於審判外進行協商後，當事人
    雙方就願受科刑範圍達成如主文欄所示之協商合意且被告認
    罪，而由檢察官聲請法院改依協商程序而為判決。
二、犯罪事實：潘美燕預見將金融帳戶之提款卡、密碼提供他人
    使用，極可能遭他人自行或轉由不詳人士使用供實行詐欺取
    財犯罪，作為詐欺被害人並指示被害人匯入款項之用，再將
    該犯罪所得提取轉出，製造金流斷點，以掩飾犯罪所得真正
    去向而逃避檢警追緝，仍基於容任該結果發生亦不違背其本
    意之幫助詐欺取財與幫助洗錢之不確定故意，於民國111年4
    月18日16時57分，在址設花蓮縣○○鄉○里路000號統一超商蓮
    嘉門市，以月領新臺幣（下同）3萬元之代價，將以其子吳○
    龍（真實姓名詳卷）名義申設之中華郵政股份有限公司帳號
    700-009*****369715號帳戶（詳細帳號詳卷，下稱吳○龍郵
    局帳戶）之提款卡以交貨便之方式寄送予通訊軟體LINE暱稱
    「陳雪兒」、「李欣庭」（無證據證明為不同人）收受，並
    以LINE傳送提款卡之密碼予「李欣庭」，而供「陳雪兒」、
    「李欣庭」或所屬詐騙集團使用，容任他人作為詐騙不特定
    人匯款之人頭帳戶，以此方式幫助詐騙集團從事財產犯罪及
    掩飾犯罪所得之去向。嗣「陳雪兒」、「李欣庭」或所屬詐
    騙集團成年成員取得吳○龍郵局帳戶之提款卡、密碼後，即
    意圖為自己不法所有，基於詐欺取財、洗錢之犯意聯絡，以
    附表各編號所示之詐騙方式，致夏子翔、盧佑瑄陷於錯誤，
    而依該詐騙集團成年成員之指示，於附表各編號所示之匯款
    時間，將所示匯款金額匯入吳○龍郵局帳戶內，款項旋遭詐
    騙集團成年成員提領一空，藉以製造金流斷點，而掩飾或隱
    匿該等犯罪所得之去向、所在。嗣經夏子翔、盧佑瑄查覺有
    異，報警處理，經警循線查獲上情。
三、證據名稱：本件證據，除「被告於本院準備程序之自白（見
    本院卷第55頁）」外，其餘均引用檢察官起訴書之記載（如
    附件）。
四、應適用之法條：刑事訴訟法第455條之2第1項第1款、第455
    條之4第2項、第455條之8、第454條第2項，洗錢防制法第2
    條第2款、第14條第1項、第3項、第16條第2項，刑法第11條
    前段、第339條第1項、第30條第1項前段、第2項、第55條前
    段、第42條第3項前段，刑法施行法第1條之1第1項。
五、依刑事訴訟法第七編之一所為之科刑判決，不得上訴。但有
    同法第455條之4第1項第1款、第2款、第4款、第6款、第7款
    所定情形之一，或協商判決違反同條第2項之規定者，不在
    此限。
六、如有前項可得上訴情形，得自判決送達後20日內向本院提出
    上訴狀（須附繕本）。
本案經檢察官廖倪凰提起公訴，檢察官曹智恒到庭執行職務。
中　　華　　民　　國　　111 　年　　12　　月　　7 　　日
　　　　　　　　　刑事第三庭    法　官  李珮綾
以上正本證明與原本無異。
本件不得上訴。但有刑事訴訟法第455條之4第1項第1款、第2款
、第4款、第6款、第7款所定情形，或協商判決違反同條第2項之
規定者，應於收受送達後20日內向本院提出上訴書狀，並應敘述
具體理由；如未敘述上訴理由者，應於上訴期間屆滿後20日內向
本院補提理由書（均須按他造當事人之人數附繕本）「切勿逕送
上級法院」。
因疫情而遲誤不變期間，得向法院聲請回復原狀。
中　　華　　民　　國　　111 　年　　12　　月　　12　　日

                                書記官  陳俞汝

附表：
編號 告訴人 詐騙方式 匯款時間 （民國） 匯款金額(新臺幣) 備註 1 夏子翔 詐騙集團成年成員於111年4月24日，假冒博客來員工撥打電話予夏子翔，佯稱：因訂單錯誤，需依指示操作取消刷卡等語，致夏子翔陷於錯誤，而依指示匯款。 111年4月24日19時37分 4萬9989元 吳○龍郵局帳戶    111年4月24日19時39分 3萬4013元     111年4月24日21時12分 1萬零10元  2 盧佑瑄 詐騙集團成年成員於111年4月24日，假冒博客來員工撥打電話予夏子翔，佯稱：因系統錯誤，需依指示操作取消訂單等語，致盧佑瑄陷於錯誤，而依指示匯款。 111年4月24日21時10分  4萬9123元 吳○龍郵局帳戶 
　　　　　　　　　
附錄本案論罪科刑法條：
洗錢防制法第2條
本法所稱洗錢，指下列行為：
一、意圖掩飾或隱匿特定犯罪所得來源，或使他人逃避刑事追訴
    ，而移轉或變更特定犯罪所得。
二、掩飾或隱匿特定犯罪所得之本質、來源、去向、所在、所有
    權、處分權或其他權益者。
三、收受、持有或使用他人之特定犯罪所得。

洗錢防制法第14條
有第2條各款所列洗錢行為者，處7年以下有期徒刑，併科新臺幣
500萬元以下罰金。
前項之未遂犯罰之。
前二項情形，不得科以超過其特定犯罪所定最重本刑之刑。

中華民國刑法第339條
意圖為自己或第三人不法之所有，以詐術使人將本人或第三人之
物交付者，處5年以下有期徒刑、拘役或科或併科50萬元以下罰
金。
以前項方法得財產上不法之利益或使第三人得之者，亦同。
前二項之未遂犯罰之。